【裁判字號】    98,交易,87
【裁判日期】    980728
【裁判案由】    過失致死等
【裁判全文】
臺灣雲林地方法院刑事判決              98年度交易字第87號
公  訴  人  臺灣雲林地方法院檢察署檢察官
被      告  乙○○
上列被告因過失致死等案件，經檢察官提起公訴（98年度調偵字
第137 號），於本院準備程序進行中，被告就被訴事實為有罪之
陳述，經本院裁定進行簡式審判程序，茲判決如下：
    主  文
乙○○服用酒類，不能安全駕駛動力交通工具而駕駛，處有期徒
刑月。又因過失致人於死，處有期徒刑柒月。應執行有期徒刑
捌月。
    事  實  及  理  由
壹、程序方面：
    本件屬於刑事訴訟法第376 條第1 款所列之案件，依同法第
    284 條之1 規定，得由法官一人獨任審判。又被告於準備程
    序中就被訴事實為有罪之陳述，本院裁定進行簡式審判程序
    （依刑事訴訟法第50條但書之規定，此裁定當庭宣示，命記
    載於筆錄即可，不用製作裁定書面），依刑事訴訟法第273
    條之2 、第159 條第2 項之規定，不適用傳聞法則有關限制
    證據能力之規定，且不受同法第161 條之2 、第161 條之3
    、第163 條之1 、第164 條至第170 條等有關調查證據方法
    規定之限制；並得依同法第310 條之2 之準用同法第454 條
    之規定製作略式判決書，依法僅需記載犯罪事實、證據名稱
    及應適用之法條，並得以簡略方式為之，如認定之犯罪事實
    、證據及應適用之法條，與檢察官聲請簡易判決處刑書或起
    訴書之記載相同者，得引用之，合先敘明。
貳、實體方面：
一、構成犯罪事實：
    乙○○於民國97年12月31日晚間10時許，在雲林縣土庫鎮○
    ○路49號許裕賢住處，與許裕賢之父許宏銘飲用高粱酒1 至
    2 杯，至同日晚間10時20分許，明知其未領有駕駛執照，且
    酒後已達不能安全駕駛動力交通工具之程度，卻仍駕駛其所
    有車牌號碼MMP-293 號重型機車搭載許裕賢，欲外出購買飲
    料，而於同日10時30分許，沿民族路由東往西方向行駛，途
    經該路59號前時，本應注意機車在劃有分向限制線之路段，
    不得駛入來車之車道內，而依當時天候晴、夜間有照明、柏
    油道路乾燥無缺陷、無障礙物、視距良好，並無不能注意之
    情事，竟疏未注意駛入對向車道，適有王建智於酒後未戴安
    全帽之狀態下，騎乘CAQ- 368號重型機車，沿民族路由西往
    東方向行駛，於行經民族路59號前時，因乙○○所騎乘之上
    開重型機車駛入王建智之車道內，使王建智閃避不及，二車
    因而發生碰撞，致王建智受有頭部外傷合併顱骨骨折、蜘蛛
    膜下腔出血、急性右側硬腦膜下腔出血、延遲性左側硬腦膜
    下出血、後顱窩硬磨外血腫、脾撕裂傷合併腹腔內出血、肺
    部挫傷等傷害，許裕賢亦受有下巴挫傷、輕微腦震盪等傷害
    （傷害罪部分未據告訴）。經警員據報前往乙○○就診之醫
    院，於同日晚間11時41分測得乙○○呼氣中酒精濃度高達0.
    52mg/l。而王建智經送醫急救，於98年1 月1 日0 時10分抽
    取血液檢驗，測得其血液中酒精濃度高達179 mg/dl ，換算
    呼氣值為0.89mg/l，嗣王建智因傷重，延至98年02月09日下
    午5 時30分許，仍因頭部挫傷、顱內出血而不治死亡。
二、認定犯罪事實所憑之證據名稱：
  (一)告訴人甲○○之指訴及證人許裕賢之證述。
  (二)道路交通事故現場圖、調查報告表(一)、(二)、道路交通事故當
    事人酒精測定紀錄表、刑法第185 條之3 案件測試觀察紀錄
    表、財團法人天主教若瑟醫院生化(一)檢驗報告單各1 份及財
    團法人佛教慈濟綜合醫院大林分院醫療診斷證明書2 份。
  (三)相驗屍體證明書及檢驗報告書各1份。
  (四)肇事現場及車損照片共26幀。
  (五)臺灣省嘉雲區車輛行車事故鑑定委員會98年4 月14日嘉雲鑑
    980171字第0985801317號函附鑑定意見書及台灣省車輛行車
    事故覆議鑑定委員會98年7 月6 日府覆議字第0986202430號
    函。
  (六)被告於警詢、檢察官偵查及本院審理中之自白。而被告之自
    白核與上開積極證據相吻合，應與事實相符，可予採信。
三、論罪科刑之理由：
  (一)核被告所為，係犯刑法第185 條之3 公共危險罪及第276 條
    第1 項過失致死罪。
  (二)被告所犯上開2 罪，犯意各別，行為互殊，應予分論併罰。
  (三)被告未領有駕駛執照卻仍酒後駕車，因而致人死亡，就其所
    涉過失致死罪犯行，依道路交通管理處罰條例第86條第1 項
    規定，加重其刑。
  (四)審酌被告漠視他人安全，於飲酒後已不能安全騎乘機車，猶
    騎車外出，並於途中因駛入對向車道而與被害人王建智發生
    撞擊，致王建智死亡，所生危害甚鉅，對於告訴人甲○○及
    其妻均造成無法抹滅之傷痛，復未與告訴人達成和解，彌補
    其所受之損害，惟被害人王建智酒後騎乘機車，復未戴安全
    帽，使其頭部因強烈撞擊，導致頭部挫傷、顱內出血而不治
    死亡，其自身亦有過失；又被告除曾因施用第二級毒品送觀
    察勒戒外，並無任何前科，有臺灣高等法院被告前案紀錄表
    1 份附卷可稽，足見被告平日素行尚稱良好，於本院審理時
    能坦承犯行，尚有悔意；而被告因本件車禍，亦受有頭部外
    傷、疑腦震盪、左側肩膀及胸壁鈍挫傷等傷害，此有診斷證
    明書1 份在卷足佐，顯見被告因酒醉駕車已受有相當程度之
    教訓；及被告學歷僅為國小畢業，教育程度不高、現為鐵工
    等一切情狀，分別量處如主文所示之刑，並定應執行刑。
四、應適用之法條：
  (一)刑事訴訟法第299條第1項前段、第273條之1第1項、第310條
    之2、第454條第1項。
  (二)道路交通管理處罰條例第86條第1 項。
  (三)刑法第185 條之3 、第276 條第1 項、第51條第5 款。
  (四)刑法施行法第1條之1。
本案經檢察官陳文哲到庭執行職務。
中    華    民    國    98    年    7     月    28    日
                    交通法庭    法  官  吳錦佳
以上正本證明與原本無異。
如不服本判決，應於判決送達後10日內，向本院提出上訴狀。（
須附繕本）
                                書記官  謝璧卉
中    華    民    國    98    年    7     月    28    日
附錄本案論罪科刑條文：
刑法第185條之3
服用毒品、麻醉藥品、酒類或其他相類之物，不能安全駕駛動力
交通工具而駕駛者，處1 年以下有期徒刑、拘役或科或併科15萬
元以下罰金。
第276條
因過失致人於死者，處2 年以下有期徒刑、拘役或2 千元以下罰
金。
從事業務之人，因業務上之過失犯前項之罪者，處5 年以下有期
徒刑或拘役，得併科3 千元以下罰金。


司法院資訊處製作；財團法人民間司法改革基金會備份。
